【裁判字號】    90,附民上,76
【裁判日期】    900911
【裁判案由】    違反著作權法等
【裁判全文】
台灣高等法院刑事附帶民事訴訟判決                  九十年度附民上字第七六號
    上  訴  人
    即  原  告  牛頓出版股份有限公司
    法定代理人  乙○○
    被上訴  人
    即  被  告  甲○○
                丙○○
右當事人間因被上訴人違反著作權法案件，上訴人不服台灣台北地方法院，中華民國
九十年六月一日第一審刑事附帶民事訴訟判決，提起上訴，本院判決如左：
    主  文
上訴駁回。
    事  實
一、上訴人即原告聲明求為判決如左：
（一）原判決廢棄。
（二）被上訴人應連帶給付上訴人損害賠償，其數額應依被告等已經銷售之如附表（
      一）所示書籍之總數及扣押證物之數量乘以各別之售價計算，並加計自起訴狀
      繕本送達之翌日起至清償日止，按年息百分之五計算之利息。
（三）被上訴人等應負擔費用，由上訴人將附表（二）所示內容之道歉啟事及本案民
      民事暨刑事判決書全文以三十五公分寬、二十五公分高之面積刊登於自由時報
      、聯合報、中國時報、經濟日報、工商時報之第一版。
（四）第一、二審之訴訟費用由被上訴人負擔。
（五）上訴人願供擔保，請准宣告假執行。
二、上訴人事實上陳述略稱：緣查被上訴人甲○○為海頓文化科技出版社負責人，其
    明知上訴人公司於國小自然科之著作上聲譽卓著、頗為暢銷，竟於民國八十七年
    底起，在未獲上訴人公司授權下，意圖銷售而基於常業之犯意，連續改作並重製
    上訴人公司享有著作權之國小教科書「自然課本」（以下稱「課本」）、「自然
    習作」（以下稱「習作」）及「牛頓版自然學習評量」（以下稱「牛頓版評量」
    ）之「一下、二下、三下年度」，為其同年度之「潛能自然評量」（以下稱「海
    頓版評量」），復於系爭評量之封面上標有「適用牛頓版」之字樣混淆視聽大眾
    ，並由被上訴人丙○○基於共同犯意來銷售系爭評量以遂渠等獲利之目的，據此
    不法所得為被上訴人二人主要營收之一。按「因故意或過失不法侵害他人之著作
    財產權或製版權者，負損害賠償責任。數人共同不法侵害者，連帶負賠償責任。
    前項損害賠償，被害人得依下列規定擇一請求：˙˙˙請求侵害人因侵害行為所
    得之利益。但侵害人不能證明其成本或必要費用時，以其侵害行為所得之全部收
    入，為其所得利益。」著作權法第八十八條定有明文，爰求為判決如訴之聲明。
三、被告未提出書狀，亦未作何陳述，惟依其在刑事訴訟之陳述，不承認有何侵權行
    為。
    理  由
一、按刑事訴訟法諭知無罪、免訴或不受理之判決者，應以判決駁回原告之訴，刑事
    訴訟法第五百零三條第一項前段定有明文。
二、本件被上訴人被訴違反著作權法案件，業經台灣台北地方法院諭知無罪，檢察官
    不服原判決提起上訴後，亦經本院判決上訴駁回在案。依照首開規定，自應駁回
    原告附帶提起之民事訴訟，其假執行之聲請因亦無所附麗，應併予駁回。原審判
    決原告之訴及假執行之聲請均駁回，經核並無不合，上訴意旨指摘原判決不當，
    為無理由，應予駁回。
三、據上論斷，應依刑事訴訟法第四百九十條前段、第三百六十八條，判決如主文。
中    華    民    國        九十        年      九      月      十一    日
                            台灣高等法院刑事第二庭
                                  審判長法  官  蔡  長  溪
                                        法  官  林  俊  益
                                        法  官  楊  貴  志
右正本證明與原本無異。
非對於刑事訴訟之判決有上訴時，不得上訴。
                                        書記官  沈  秀  容
中    華    民    國        九十        年      九      月      十三    日


司法院資訊處製作；財團法人民間司法改革基金會備份。
